【裁判字號】    89,易,1228
【裁判日期】    890616
【裁判案由】    毒品危害防制條例
【裁判全文】
臺灣臺中地方法院刑事判決                        八十九年度易字第一二二八號
    公  訴  人  台灣台中地方法院檢察署檢察官
    被      告  甲○○
右列被告因違反毒品危害防制條例案件，經檢察官提起公訴（八十八年度毒偵字第二
八九一號），本院判決如左：
    主    文
甲○○連續施用第二級毒品，處有期徒刑捌月。又持有第一級毒品，處有期徒刑肆月
，扣案之海洛因壹包（驗餘淨重零點伍貳公克，包裝重零點貳參公克），沒收銷燬之
。應執行有期徒刑拾月，扣案之海洛因壹包（驗餘淨重零點伍貳公克，包裝重零點貳
參公克），沒收銷燬之。
    事    實
一、甲○○前曾因施用毒品案件，分別經本院以八十七年度毒聲字第四０七四號及八
    十八年度毒聲字第一０五０號裁定送觀察、勒戒後，均認無繼續施用之傾向，為
    臺灣台中地方法院檢察署檢察官先後於八十八年一月十二日及同年三月三日，分
    別以八十八年度偵字第八一四號及八十八年度偵字第五四九八號不起訴處分確定
    在案。其後復再因施用第二級毒品案件，聲請本院裁定送強制戒治，而於八十八
    年八月十一日以八十八年度毒聲字第四八五一號裁定停止戒治，所餘戒治期間，
    付保護管束，並經臺灣台中地方法院檢察署以八十八年度偵字第八二一七號聲請
    簡易判決處刑，而為本院台中簡易庭於八十八年四月二十二日以八十八年中簡字
    第九六四號判決有期徒刑六月。詎甲○○竟不知悔改，復於停止戒治出所後（起
    訴書誤載為撤銷停止戒治出所），基於施用第二級毒品之概括犯意，於保護管束
    期間內（強制戒治期間原至八十九年十二月二十七日期滿），即自八十八年十二
    月初某日起至八十八年十二月二十五日止，每日一、二次，在其位於台中縣外埔
    鄉○○路三一九號之住處，以將安非他命置於鋁箔紙上燒烤加熱後施用霧化氣體
    之方式，連續施用第二級毒品安非他命多次。復另行起意，於八十八年十二月二
    十七日下午三時五十分許，在台中縣清水鎮○○路五六二號前，持有第一級毒品
    海洛因。嗣於八十八年十二月二十七日下午三時五十分許，為警在台中縣清水鎮
    ○○路五六二號前查獲，並扣得第一級毒品海洛因一包（驗餘淨重零點伍貳公克
    ，包裝重零點貳參公克）。
二、案經台中市警察局清水分局報請臺灣臺中地方法院檢察署檢察官偵查起訴。
    理  由
一、訊據被告甲○○對於上開事實均坦承不諱，且其於八十八年十二月二十七日為警
    查獲後所採集之尿液，經送台中縣衛生局檢驗之結果，確呈甲基安非他命陽性之
    反應，有該局檢驗尿水報告書附卷可證，此外扣案之海洛因一包，經送鑑定之結
    果，確係毒品，驗餘淨重零點五二公克，包裝重零點二三公克，有法務部調查局
    鑑定通知書在卷足憑，足見被告上開自白，核與事實相符。另被告前因施用毒品
    ，分別經本院以八十七年度毒聲字第四０七四號及八十八年度毒聲字第一０五０
    號裁定送觀察、勒戒後，均認無繼續施用之傾向，為臺灣台中地方法院檢察署檢
    察官先後於八十八年一月十二日及同年三月三日，分別以八十八年度偵字第八一
    四號及八十八年度偵字第五四九八號不起訴處分確定，其後復因三犯施用第二級
    毒品案件，經檢察官聲請本院裁定令入戒治處所施以強制戒治，而於八十八年八
    月十一日以八十八年度毒聲字第四八五一號裁定停止戒治，所餘戒治期間，付保
    護管束，且檢察官以八十八年度偵字第八二一七號聲請簡易判決處刑，亦經本院
    台中簡易庭於八十八年四月二十二日以八十八年度中簡字第九六四號判決有期徒
    刑陸月，有台灣台中地方法院檢察署刑案資料查註紀錄表、不起訴處分書、簡易
    判決處刑聲請書、裁定書及刑事判決書等在卷足憑，是被告本次連續施用安非他
    命多次之犯行，應屬三犯以上者，應堪認定。本件事證已臻明確，被告之犯行堪
    予認定。
二、核被告所為，係犯毒品危害防制條例第十條第二項之施用第二級毒品罪及同法第
    十一條第一項之持有第一級毒品罪。被告施用第二級毒品前多次持有第二級毒品
    之低度行為，應為其施用之高度行為所吸收，不另論罪。被告先後多次施用第二
    級毒品之犯行，時間緊接、所犯構成要件相同罪名，顯係基於概括之犯意反覆為
    之，為連續犯，應論以一罪，並依法加重其刑。被告所犯上開二罪，犯意各別，
    罪名不同，應分論併罰。爰審酌被告施用毒品安非他命經判處徒刑，並送強制戒
    治後，猶施用不輟，惟念及其施用第二級毒品係戕害自己身心之行為，以及被告
    犯後坦承犯行等一切情狀，分別量處如主文所示之刑，並定其應執行之刑，以資
    懲儆。扣案之海洛因一包（驗餘淨重零點伍貳公克，包裝重零點貳參公克），係
    屬毒品，應依毒品危害防制條例第十八條第一項前段之規定，沒收銷燬之。至公
    訴人認被告另自八十八年八月間某日起至八十八年十一月底止，亦有連續施用第
    二級毒品多次之犯行等情，為被告所否認，且復查無其他積極證據足資證明被告
    尚有於上開期間內施用第二級毒品之犯行，是應認此部分係屬不能證明被告犯罪
    ，本應為無罪之諭知，然因公訴人認此部分與上開論罪科刑之部分，有連續犯之
    裁判上一罪關係，爰不另為無罪之諭知，附此敘明。
據上論斷，應依刑事訴訟法第二百九十九條第一項前段，毒品危害防制條例第十條第
二項、第十一條第一項、第十八條第一項前段、第二十條第三項前段，刑法第十一條
前段、第五十六條、第五十一條第五款，判決如主文。
中      華      民      國    八十九      年      六    月      十六    日
                              台灣台中地方法院刑事第六庭
                                  法  官  許  惠  瑜
右正本證明與原本無異。
如不服本判決，應於判決送達後十日內向本院提出上訴狀，上訴於臺灣高等法院臺中
分院( 須附繕本 )。
                                  書記官
中    華    民    國      八十九      年       六      月     十六    日
附錄法條：
毒品危害防制條例第十條第二項
毒品危害防制條例第十一條第一項


司法院資訊處製作；財團法人民間司法改革基金會備份。
